臺灣南投地方法院行政訴訟裁定
110年度簡字第7號
原      告  王銀斗  
訴訟代理人  鄭植元律師
被      告  南投縣政府稅務局

法定代理人  吳毓紘  
訴訟代理人  施玫岑  
            李泳昌  
            張家慈  
上列當事人間地價稅事件，原告提起行政訴訟，本院裁定如下：
    主  文
本件移送臺中高等行政法院。
    理  由
一、按適用簡易訴訟程序之事件，以地方法院行政訴訟庭為第一
    審管轄法院。下列各款行政訴訟事件，除本法別有規定外，
    適用本章所定之簡易程序：一、關於稅捐課徵事件涉訟，所
    核課之稅額在新臺幣（下同）40萬元以下者。二、因不服行
    政機關所為40萬元以下罰鍰處分而涉訟者。三、其他關於公
    法上財產關係之訴訟，其標的之金額或價額在40萬元以下者
    。四、因不服行政機關所為告誡、警告、記點、記次、講習
    、輔導教育或其他相類之輕微處分而涉訟者。五、關於內政
    部入出國及移民署之行政收容事件涉訟，或合併請求損害賠
    償或其他財產上給付者。六、依法律之規定應適用簡易訴訟
    程序者。行政訴訟法第229條第1項、第2項分別定有明文。
    又依同法第18條準用民事訴訟法第28條第1規定，訴訟之全
    部或一部，法院認為無管轄權者，依原告聲請或依職權以裁
    定移送於其管轄法院。適用通常訴訟程序之事件，以高等行
    政法院為第一審管轄法院，行政訴訟法第104條之1亦定有明
    文。 
二、經查：本件原告因就南投縣○○鄉○○段00000000000地號之土
    地（下稱系爭土地）請求地價稅繳款書事件，不服南投縣政
    府稅務局109年11月6日投税土字第1090017366號函之處分（
    下稱原處分）依法提起訴願後，南投縣政府以中華民國110
    年2月5日府行救字第1090297996號訴願決定駁回原告之訴願
    ，為此原告乃提起本件訴訟。聲明請求：「一、請求撤銷南
    投縣政府稅務局109年11月6日投稅土字第1090017366號承之
    處分及南投縣政府中華民國110年2月5日府行救字第1090297
    996號訴願決定。二、請求就坐落於南投縣○○鄉○○段0000000
    0000地號之土地開立109年地價稅繳款書予原告。」，此有
    訴願決定書、原告行政訴訟起訴狀足憑。觀諸原告主張及請
    求，應為行政訴訟法第5條第2項規定之課予義務訴訟，且原
    告就請求被告指定原告為系爭土地使用人而開立地價稅繳款
    書予原告，核其性質非屬其他關於公法上財產關係之訴訟；
    且因被告並未對原告核課稅額，亦非關於稅捐課徵事件涉訟
    ，自非上揭行政訴訟法第229條第2項第1款、第3款所定應適
    用簡易訴訟程序之事件，應適用通常訴訟程序。是以，本件
    應屬適用通常訴訟程序之事件，並應以高等行政法院為第一
    審管轄法院。另被告機關所在地為南投縣南投市，即應由臺
    中高等行政法院管轄。茲原告向無管轄權之本院起訴，顯係
    違誤，依上開規定，自應由本院依職權移送於其管轄法院，
    爰裁定如主文。
中　　華　　民　　國　　111 　年　　3 　　月　　11　　日
　　　　　　　　  　行政訴訟庭法　官　蔡志明
上為正本係照原本作成。
如不服本裁定，應於送達後10日內向本院提出抗告狀（須按他造
人數附繕本）。
中　　華　　民　　國　　111 　年　　3 　　月　　11　　日
　　　　　　　　　　　　    　書記官　廖佳慧